# 委托代付购买固定资产现金流问题

提问人：111 下雨的菌子 时间：2018-04-13 16:46:42
想请教一下各位大佬，在编制现金流量表的时候银行委托代付款项（企业从银行借款后银行直接支付给设备供应商，资金未流入企业银行账户）是否需要按业务实质作为“构建固定资产、无形资产和和其他长期资产支付的现金”处理，还是不需要体现该部分现金流，只需要在现金流量表附表中“不涉及现金收支的重大投资和筹资活动”中体现就可以？

回答人：chenyiwei
习惯上对这类委托代付业务，还是需要按业务实质作为“购建固定资产、无形资产和和其他长期资产支付的现金”处理的。尽管理论上对超过一定金额的固定资产贷款都需要采用银行受托支付的方式发放贷款，但实际操作中并未普遍见到由此导致“借款收到的现金”和“偿还债务支付的现金”之差与借款的年初期末余额之差不对应的情况。

提问人：111 下雨的菌子 时间：2018-04-15 12:18:12
谢谢陈老师，问题是一般的委托代付都是银行开立企业临时户，再把资金转入临时户后转出的，这个企业因为买的是国外设备，银行未开立临时户直接转出去了，所以有点不太一样

回答人：chenyiwei
如果不设置临时户，直接转出，则比较特殊，但按照一般原则，不模拟现金流量。